臺灣高雄地方法院刑事判決　　　　　　　94年度訴字第2185號
公　訴　人　臺灣高雄地方法院檢察署檢察官
被　　　告　甲○○
上列被告因毒品危害防制條例案件，經檢察官提起公訴（94年度
毒偵字第4665號），嗣因被告就被訴事實為有罪之陳述，本院並
聽取當事人之意見後，改依簡式審判程序進行，判決如下：
    主  文
甲○○連續施用第一級毒品，累犯，處有期徒刑壹年。扣案之第
一級毒品海洛因小包（合計淨重零點壹壹公克，空包裝總重壹
點零肆公克）沒收銷燬之；香煙壹支、夾鏈袋貳個、注射針筒肆
支，均沒收之。
    事  實
一、甲○○前因施用毒品案，經本院以89年度毒聲字第2994號裁
    定送觀察勒戒，因無繼續施用毒品傾向，經臺灣高雄地方法
    院檢察署檢察官於民國89年4 月25日以89年度毒偵字第2875
    號為不起訴處分。(1)復於91年間，因施用毒品案，經本院以
    90年度毒聲字第861 號裁定送觀察勒戒後，因有繼續施用毒
    品傾向，遂為本院裁定送強制戒治，於91年8月15 日強制戒
    治期滿，並經臺灣高雄地方法院檢察署檢察官以90年度毒偵
    字第877 號提起公訴，經本院以92年度訴字第138 號判處應
    執行有期徒刑1 年確定；(2)又於92年間，因施用毒品案件，
    經本院裁定送強制戒治，於92年8 月28日停止戒治處分出屏
    東戒治所，於92年12月30日強制戒治期滿，並經臺灣高雄地
    方法院檢察署檢察官以91年度毒偵字第6529號提起公訴，經
    本院以92年度訴字第444 號判處有期徒刑9 月確定，前揭(1)
    (2)罪經本院以92年度聲字第2583號裁定應執行有期徒刑1 年
    8 月，刑期起算日為92年8 月28日，於93年12月13日縮短刑
    期假釋出監，假釋期滿日期為94年4 月7 日，假釋期滿未經
    撤銷以已執行完畢論。
二、甲○○仍未戒除毒癮，竟基於施用第一級毒品海洛因之概括
    犯意，於上開強制戒治期滿釋放後之5年內，自94年3月中旬
    某日起至94年5 月20日下午5 時許止，在高雄市○○區○○
    街250號7樓之2住處，以將第一級毒品海洛因置於香煙吸食；
    或置於注射針筒內注射施用，連續施用第一級毒品海洛因多
    次。嗣於94年5月20日晚間9時15分許，在高雄小港國際機場
    停車場，為警盤查，甲○○主動交出供施用海洛因之香煙1
    支，及自其所駕駛之車號5132—JL號自小客車取出夾鍊袋1
    個交付警方，復於同日晚間10時20分許，帶同警方前往上開
    住處，為警扣得第一級毒品海洛因3 小包（合計淨重0.11公
    克，空包裝總重1.04公克）、夾鏈袋1個、注射針筒4支。
三、案經高雄市政府警察局三民第二分局報告臺灣高雄地方法院
    檢察署檢察官偵查起訴。
    理  由
壹、程序方面：
    按本件被告甲○○所犯係死刑、無期徒刑、最輕本刑為3 年
    以上有期徒刑以外之罪，其於準備程序就前揭被訴事實為有
    罪之陳述，經受命法官告知簡式審判程序之旨，並聽取其與
    公訴人之意見後，本院認無不得或不宜改依簡式審判程序進
    行之處，爰依刑事訴訟法第273 條之1 第1 項、第284 條之
    1 ，裁定本件由受命法官獨任進行簡式審判程序，合先敘明
    。
貳、實體方面：
一、訊據被告甲○○對於上揭犯罪事實坦承不諱，本院復審酌：
  (一)查被告前因施用毒品案件，經本院以89年度毒聲字第2994號
    裁定送觀察勒戒，因無繼續施用毒品傾向，經臺灣高雄地方
    法院檢察署檢察官於民國89年4 月25日以89年度毒偵字第
    2875 號 為不起訴處分。(1)復於91年間，因施用毒品案，經
    本院以90年度毒聲字第861 號裁定送觀察勒戒後，因有繼續
    施用毒品傾向，遂為本院裁定送強制戒治，於91年8 月15日
    強制戒治期滿，並經臺灣高雄地方法院檢察署檢察官以90年
    度毒偵字第877 號提起公訴，經本院以92年度訴字第138 號
    判處應執行有期徒刑1 年確定；(2)又於92年間，因施用毒品
    案件，經本院裁定送強制戒治，於92年8 月28日停止戒治處
    分出屏東戒治所，於92年12月30日強制戒治期滿，並經臺灣
    高雄地方法院檢察署檢察官以91年度毒偵字第6529號提起公
    訴，經本院以92年度訴字第444 號判處有期徒刑9 月確定之
    事實，有本院被告院內索引卡紀錄表、臺灣高等法院被告全
    國前案紀錄表、臺灣高雄地方法院檢察署刑案資料查註紀錄
    表各1 份在卷可按。是被告於涉本案之前，業曾犯施用毒品
    ，並經強制戒治期滿釋放及起訴判刑確定甚明。
  (二)次查，經警將被告於94年5 月20日遭查獲時所採集之尿液送
    驗結果，係呈嗎啡陽性反應，此有高雄市立凱旋醫院94年5
    月30日編號00000000號濫用藥物尿液檢驗報告、濫用藥物尿
    液檢體監管紀錄表各1 紙在卷可稽。又查：
    (1)海洛因施用入人體後水解還原成嗎啡，再循嗎啡之代謝方
      式排出體外，業據行政院衛生署藥物食品檢驗局73藥檢壹
      字第030221號函說明綦詳，且依醫學臨床實驗及根據英國
      藥學會出版Isolation and Indentification of Drugs乙
      書第293 頁載明：海洛因經注射入人體後，在體內迅速水
      解成6Monoacety Imorphine，再緩緩繼續水解成嗎啡，然
      後再循嗎啡之代謝方式排出，同書第431 至432 頁並載有
      ：嗎啡經注射入人體後，約百分之50以上於8 小時內自尿
      中排出，至24小時排出約百分之90，但48小時後仍有微量
      可檢出等語。
    (2)再者，前揭尿液檢驗報告均載明係以ＧＣ／ＭＳ（即氣相
      層析質譜儀分析法）方法檢驗，而該方法之原理係檢品經
      氣化後，通過層析管分離純化，再將純化後之成分循序送
      入質譜儀做個別鑑定。因質譜儀所測定之圖譜，在化學上
      被公認具有指紋特性，故可據以完全判定該檢品係為何種
      化合物。職是，台北榮民總醫院即認為「若以氣相層析質
      譜儀（ＧＣ／ＭＳ）作藥物及其代謝產物之定性及定量分
      析，幾乎不會有偽陽性反應產生」，此經該院83年4 月7
      日以83北總內字第3059號函示明確。
    (3)又於94年5 月20日扣得之海洛因粉末3 小包，經送驗結果
      ，係第一級毒品海洛因屬實（合計淨重0.11公克，空包裝
      重1.04公克），此有法務部調查局調科壹字第220020475
      號鑑定通知書乙份在卷為佐。
    (4)準此而論，被告之尿液經以氣相層析質譜儀分析法檢驗，
      既係呈嗎啡陽性反應，且扣案物品亦檢驗出海洛因陽性反
      應，顯見被告應有在前揭犯罪時間施用第一級毒品海洛因
      之行為甚明。
  (三)綜上所述，被告前曾犯施用毒品，於強制戒治期滿後之五年
    內，再犯本件施用第一級毒品海洛因，事證應屬明確，其犯
    行應堪認定。
二、查海洛因屬毒品危害防制條例第2 條第2 項第1 款所規定之
    第一級毒品，核被告所為，係犯毒品危害防制條例第10條第
    1 項施用第一級毒品罪。被告持有第一級毒品，復進而施用
    ，其持有毒品之低度行為，應為施用第一級毒品之高度行為
    所吸收，不另論罪。被告自自94年3 月中旬某日起至94年5
    月20日下午5 時止，先後多次施用第一級毒品之犯行，時間
    緊接，所犯構成要件相同，顯係基於概括犯意為之，為連續
    犯，依刑法第56條規定，以一罪論，並加重其刑。又按「假
    釋中因故意更犯罪，受有期徒刑以上刑之宣告者，撤銷其假
    釋，刑法第78條第1 項定有明文，惟同條第2 項規定：『前
    項犯罪，其起訴及判決確定均在假釋期滿前者，於假釋期滿
    6 月以內，仍撤銷其假釋；其判決確定在假釋期滿後者，於
    確定後6月內，撤銷之。』故撤銷假釋，必須再犯之罪，其
    犯罪、起訴均在假釋中始可。如犯罪在假釋中，而起訴及判
    決確定已在假釋期滿後者，即不得撤銷假釋」（最高法院86
    年度台非字第42號、87年度台非字第285 號、93年度台非字
    第111 號判決、最高法院87年度第二次刑事庭會議決議意旨
    參照）。查被告有上揭事實欄所載之前科判決及執行情形，
    於93年12月13日縮短刑期假釋出監，假釋期滿日期為94年4
    月7 日，假釋期滿未經撤銷以已執行完畢論（被告雖於假釋
    期間開始犯本案之罪，惟本案之起訴時間為94年6 月7 日，
    係於假釋期滿後，則依刑法第78條第2 項之規定，及揆諸上
    揭說明，即不得撤銷假釋，復依刑法第79條第1 項前段之規
    定，其未執行之刑於假釋期滿時以已執行完畢論），此有本
    院被告院內索引卡紀錄表、臺灣高等法院被告全國前案紀錄
    表、臺灣高雄地方法院檢察署刑案資料查註紀錄表各1 份在
    卷可按，其於有期徒刑執行完畢後5 年以內，再犯本件有期
    徒刑以上之罪，為累犯，應依刑法第47條規定加重其刑，並
    依法遞加重之。
三、本院審酌被告施用毒品，足以戕害其身心，滋生其他犯罪，
    惡化治安，嚴重損及公益，且被告前曾犯施用毒品，甫經強
    制戒治期滿起訴判刑確定，竟於短期內再為本件施用毒品犯
    行，顯見其不思悔改，自制力亦顯不佳；惟另考量被告於犯
    後即能坦承犯行，而其施用毒品行為於本質上係屬自我戕害
    行為，反社會性之程度應屬較低等一切情狀，酌情量處如主
    文所示之刑，以資懲儆。又扣案海洛因3 小包屬第一級毒品
    （合計淨重0.11公克，空包裝總重1.04公克），爰依毒品危
    害防制條例第18條第1 項前段規定，併予宣告沒收銷燬之（
    其包裝因包覆該毒品，其上顯留有該毒品之殘渣，衡情自難
    與之剝離，當應整體視之為毒品，連同該包裝併予宣告沒收
    銷燬之）。至鑑驗耗用之第一級毒品海洛因既已滅失，自毋
    庸宣告沒收銷燬。又扣案香煙1 支、夾鏈袋2 個、注射針筒
    4 支，均為被告所有，均供施用第一級毒品海洛因所用之物
    ，業據被告供明在卷，惟無證據證明係專供施用毒品使用，
    故非屬毒品危害防制條例第18條第1 項前段規定之專供施用
    毒品之器具，另依刑法第38條第1 項第2 款規定，均併予宣
    告沒收。
據上論斷，應依刑事訴訟法第273條之1第1項、第284條之1、第
299 條第1 項前段，毒品危害防制條例第10條第1項、第18條第1
項前段，刑法第11條、第56條、第47條、第38條第1 項第2 款，
判決如主文。
本案經檢察官陳俊秀到庭執行職務。
中　　華　　民　　國　　94　　年　　8 　　月　　23　　日
                  刑事第五庭    法　官  郭瓊徽
以上正本證明與原本無異。
如不服本判決，應於收受送達後10日內向本院提出上訴書狀。
中　　華　　民　　國　　94　　年　　8 　　月　　24　　日
 　　　　　　　　　　　　       書記官  陳瓊芳
附錄論罪科刑所依據之法條：
毒品危害防制條例第十條第一項
施用第一級毒品者，處六月以上五年以下有期徒刑。
